tables/th-g2.ctb
# ย่อคำพยางค์เดียว ใช้ สระ อา
noback context "\x0e21\x0e32\x0e01"!%ToneAndVowels_ @5-16 # มาก
noback context "\x0e08\x0e32\x0e01"!%ToneAndVowels_ @4-16 # จาก
noback pass2 @2456-16-4-16!%ToneAndVowels_ @2456-16-245-16-1245 # วาจาก
noback context !%Ahead_"\x0e2B\x0e21\x0e32\x0e01" @125-134-16-1245 # หมาก

noback pass2 @5-16-1236-12569 @134-16-1245-1236-12569 # มากบฏ
noback pass2 @5-16-135-145 @134-16-1245-135-145 # มากบฏ
noback context "\x0e2b\x0e32\x0e01"!%ToneAndVowels_ @6-16 # หาก
noback pass2 @6-16-1236-12569 @125-16-1245-1236-12569 # หากบฏ
noback context "\x0e2d\x0e32\x0e08"!%ToneAndVowels_ @45-16 # อาจ
noback context "\x0e15\x0e32\x0e21"!%ToneAndVowels_ @56-16 # ตาม
noback pass2 @56-16-135-12456 @1256-16-356-134 # ตามอง
noback context "\x0e16\x0e32\x0e21"!%ToneAndVowels_ @456-16 # ถาม
noback pass2 @456-16-1345-1256 @2345-16-134-1345-1256 # ถามนต
noback context "\x0e19\x0e32\x0e21"!%ToneAndVowels_ @356-16 # นาม
noback pass2 @234-356-16 @234-1345-16-134 # สนาม
noback pass2 @125-356-16 @125-1345-16-134 # สนาม


# ย่อคำพยางค์เดียว ใช้ สระ อี 
noback always \x0e17\x0e35\x0e48 4-23 # ที่
noback always \x0e19\x0e35\x0e48 5-23 # นี่
noback always \x0e19\x0e35\x0e49 6-23 # นี้

# ย่อคำพยางค์เดียว ใช้ ไม้มลาย
noback always \x0e44\x0e14\x0e49 4-156 # ได้
noback always \x0e44\x0e27\x0e49 5-156 # ไว้
noback always \x0e44\x0e21\x0e48 6-156 # ไม่
noback always \x0e44\x0e21\x0e49 45-156 # ไม้
noback context "\x0e44\x0e01\x0e25"!%ToneAndVowels_ @56-156 # ไกล
noback always \x0e44\x0e17\x0e22 456-156 # ไทย
noback context "\x0e44\x0e2b\x0e21"!%ToneAndVowels_ @356-156 # ไหม

# ย่อคำพยางค์เดียว ใช้ไม้ม้วน
noback always \x0e43\x0e2b\x0e49 4-156-2 # ให้
noback always \x0e43\x0e0a\x0e49 5-156-2 # ใช้
noback always \x0e43\x0e0a\x0e48 6-156-2 # ใช่
noback context "\x0e43\x0e04\x0e23"!%ToneAndVowels_ @45-156-2 # ใคร
noback always \x0e43\x0e01\x0e25\x0e49 56-156-2 # ใกล้
noback always \x0e43\x0e2b\x0e0d\x0e48 456-156-2 # ใหญ่
noback always \x0e43\x0e2b\x0e21\x0e48 356-156-2 # ใหม่

# ย่อคำสองพยางค์ขึ้นไป ตัวย่อมีขีด ไม่ต้องวรรค
noback always \x0e04\x0e27\x0e32\x0e21\x0e2a\x0e32\x0e21\x0e32\x0e23\x0e16 136-36-234 # ความสามารถ
noback always \x0e04\x0e27\x0e32\x0e21\x0e2b\x0e21\x0e32\x0e22 136-36-134 # ความหมาย
noback always \x0e14\x0e27\x0e07\x0e08\x0e31\x0e19\x0e17\x0e23\x0e4c 145-36-245 # ดวงจันทร์
noback always \x0e14\x0e27\x0e07\x0e14\x0e32\x0e27 145-36-145 # ดวงดาว
noback always \x0e14\x0e27\x0e07\x0e2d\x0e32\x0e17\x0e34\x0e15\x0e22\x0e4c 145-36-135 # ดวงอาทิตย์
noback pass2  @23456b-3456-134-346-16-1256-12 @356-23456-36-346 # ธรรมชาติ
noback pass2  @23456b-3456-134-145-16 @356-23456-36-145 # ธรรมดา
noback always \x0e1b\x0e23\x0e30\x0e01\x0e32\x0e28 12346-36-1245 # ประกาศ
noback always \x0e1b\x0e23\x0e30\x0e0a\x0e32\x0e0a\x0e19 12346-36-346 # ประชาชน
noback always \x0e1b\x0e23\x0e30\x0e14\x0e34\x0e29\x0e10\x0e4c 12346-36-145 # ประดิษฐ์
noback always \x0e1b\x0e23\x0e30\x0e42\x0e22\x0e0a\x0e19\x0e4c 12346-36-13456 # ประโยชน์
noback always \x0e1e\x0e23\x0e30\x0e08\x0e31\x0e19\x0e17\x0e23\x0e4c 1456-36-245 # พระจันทร์
noback always \x0e20\x0e39\x0e21\x0e34\x0e1b\x0e31\x0e0d\x0e0d\x0e32 6-1456-36-12346 # ภูมิปัญญา
noback always \x0e20\x0e39\x0e21\x0e34\x0e20\x0e32\x0e04 6-1456-36-6-1456 # ภูมิภาค
noback always \x0e20\x0e39\x0e21\x0e34\x0e25\x0e33\x0e40\x0e19\x0e32 6-1456-36-123 # ภูมิลำเนา
noback always \x0e20\x0e39\x0e21\x0e34\x0e28\x0e32\x0e2a\x0e15\x0e23\x0e4c 6-1456-36-6-234 # ภูมิศาสตร์           
noback always \x0e20\x0e39\x0e21\x0e34\x0e2d\x0e32\x0e01\x0e32\x0e28 6-1456-36-135 # ภูมิอากาศ
noback always \x0e23\x0e31\x0e10\x0e1a\x0e32\x0e25 1235-36-1236 # รัฐบาล
noback always \x0e23\x0e31\x0e10\x0e28\x0e32\x0e2a\x0e15\x0e23\x0e4c 1235-36-6-234 # รัฐศาสตร์
noback always \x0e27\x0e31\x0e12\x0e19\x0e18\x0e23\x0e23\x0e21 2456-36-356-23456 # วัฒนธรรม
noback always \x0e40\x0e28\x0e23\x0e29\x0e10\x0e01\x0e34\x0e08 6-234-36-1245 # เศรษฐกิจ
noback always \x0e40\x0e28\x0e23\x0e29\x0e10\x0e35 6-234-36-6-2345 # เศรษฐี
noback always \x0e40\x0e28\x0e23\x0e29\x0e10\x0e28\x0e32\x0e2a\x0e15\x0e23\x0e4c 6-234-36-6-234 # เศรษฐศาสตร์
noback always \x0e2a\x0e31\x0e0d\x0e0d\x0e32\x0e13 234-36-6-13456 # สัญญาณ
noback always \x0e2a\x0e32\x0e18\x0e32\x0e23\x0e13\x0e30 234-36-356-23456 # สาธารณะ
noback always \x0e2a\x0e31\x0e0d\x0e25\x0e31\x0e01\x0e29\x0e13\x0e4c 234-36-123 # สัญลักษณ์
noback pass2 @234-3456-234-1235-146-134569 @234-36-234 # สรรเสริญ
noback always \x0e40\x0e2b\x0e15\x0e38\x0e01\x0e32\x0e23\x0e13\x0e4c 125-36-1245 # เหตุการณ์
noback always \x0e40\x0e2b\x0e15\x0e38\x0e1c\x0e25 125-36-1234 # เหตุผล
noback always \x0E04\x0E13\x0E34\x0E15\x0E28\x0E32\x0E2A\x0E15\x0E23\x0E4C 136-6-1345-36-6-234 # คณิตศาสตร์
noback always \x0e17\x0e23\x0e31\x0e1e\x0e22\x0e32\x0e01\x0e23 23456-1235-36-1245 # ทรัพยากร
noback pass2 @12346-36-2456-345-1256-12-36-6-234 @12346-2456-36-6-234 # ประวัติศาสตร์
noback always \x0e1b\x0e23\x0e32\x0e01\x0e0f\x0e01\x0e32\x0e23\x0e13\x0e4c 12346-1245-36-1245 # ปรากฏการณ์
noback always \x0e27\x0e34\x0e17\x0e22\x0e32\x0e01\x0e32\x0e23 2456-23456-36-1245 # วิทยาการ
noback always \x0e27\x0e34\x0e17\x0e22\x0e32\x0e25\x0e31\x0e22 2456-23456-36-123 # วิทยาลัย
noback always \x0e27\x0e34\x0e17\x0e22\x0e32\x0e28\x0e32\x0e2a\x0e15\x0e23\x0e4c 2456-23456-36-6-234 # วิทยาศาสตร์
noback always \x0e04\x0e27\x0e32\x0e21\x0e21\x0e38\x0e48\x0e07\x0e2b\x0e21\x0e32\x0e22 136-36-134-134 # ความมุ่งหมาย
noback always \x0e04\x0e27\x0e32\x0e21\x0e2a\x0e32\x0e21\x0e31\x0e04\x0e04\x0e35 136-36-234-136 # ความสามัคคี
noback always \x0e1b\x0e23\x0e30\x0e0a\x0e32\x0e01\x0e23 12346-36-346-1245 # ประชากร ^
noback always \x0e1b\x0e23\x0e30\x0e0a\x0e32\x0e0a\x0e32\x0e15\x0e34 12346-36-346-346 # ประชาชาติ
noback always \x0e1b\x0e23\x0e30\x0e0a\x0e32\x0e18\x0e34\x0e1b\x0e44\x0e15\x0e22 12346-36-346-1256 # ประชาธิปไตย
noback always \x0e1b\x0e23\x0e30\x0e42\x0e22\x0e04 12346-36-13456-136 # ประโยค
noback always \x0e1b\x0e23\x0e30\x0e2b\x0e22\x0e31\x0e14 12346-36-125-13456 # ประหยัด
noback always \x0e1e\x0e23\x0e30\x0e21\x0e2b\x0e32\x0e01\x0e29\x0e31\x0e15\x0e23\x0e34\x0e22\x0e4c 1456-36-134-1245 # พระมหากษัตริย์
noback always \x0e1e\x0e23\x0e30\x0e01\x0e23\x0e38\x0e13\x0e32\x0e18\x0e34\x0e04\x0e38\x0e13 1456-36-1245-356-23456 # พระกรุณาธิคุณ
noback always \x0e1e\x0e23\x0e30\x0e23\x0e31\x0e15\x0e19\x0e15\x0e23\x0e31\x0e22 1456-36-1235-1256 # พระรัตนตรัย
noback always \x0e20\x0e39\x0e21\x0e34\x0e1b\x0e23\x0e30\x0e40\x0e17\x0e28 6-1456-36-12346-23456 # ภูมิประเทศ
noback always \x0e20\x0e39\x0e21\x0e34\x0e1b\x0e23\x0e30\x0e27\x0e31\x0e15\x0e34 6-1456-36-12346-2456 # ภูมิประวัติ
noback always \x0e23\x0e31\x0e10\x0e18\x0e23\x0e23\x0e21\x0e19\x0e39\x0e0d 1235-36-356-23456-1345 # รัฐธรรมนูญ
noback always \x0e23\x0e31\x0e10\x0e2a\x0e20\x0e32 1235-36-234-6-1456 # รัฐสภา
noback always \x0e2a\x0e32\x0e18\x0e32\x0e23\x0e13\x0e0a\x0e19 234-36-356-23456-346 # สาธารณชน
noback always \x0e2a\x0e32\x0e18\x0e32\x0e23\x0e13\x0e23\x0e31\x0e10 234-36-356-23456-1235 # สาธารณรัฐ
noback always \x0e2a\x0e32\x0e18\x0e32\x0e23\x0e13\x0e2a\x0e21\x0e1a\x0e31\x0e15\x0e34 234-36-356-23456-1236 # สาธารณสมบัติ
noback always \x0e1b\x0e23\x0e32\x0e01\x0e0f 12346-1245-36 # ปรากฏ
noback always \x0e1b\x0e31\x0e08\x0e08\x0e31\x0e22 12346-245-36 # ปัจจัย
noback always \x0e1b\x0e31\x0e08\x0e08\x0e38\x0e1a\x0e31\x0e19 12346-1236-36 # ปัจจุบัน
noback always \x0e1e\x0e31\x0e12\x0e19\x0e32 1456-1345-36 # พัฒนา
noback always \x0e1e\x0e2b\x0e39\x0e1e\x0e08\x0e19\x0e4c 1456-1456-36 # พหูพจน์
noback always \x0e20\x0e32\x0e1e\x0e1e\x0e08\x0e19\x0e4c 6-1456-1456-36 # ภาพพจน์
noback always \x0e27\x0e31\x0e12\x0e19\x0e32 2456-1345-36 # วัฒนา
noback always \x0e2a\x0e33\x0e04\x0e31\x0e0d 234-136-36 # สำคัญ
noback always \x0e2a\x0e31\x0e0d\x0e0d\x0e32 234-6-13456-36 # สัญญา
noback always \x0e2A\x0e31\x0e21\x0e1C\x0e31\x0e2A 234-1234-36 # สำผัส
noback always \x0e2a\x0e33\x0e2b\x0e23\x0e31\x0e1a 234-1235-36 # สำหรับ
noback always \x0e40\x0e2d\x0e01\x0e09\x0e31\x0e19\x0e17\x0e4c 135-34-36 # เอกฉันท์
noback always \x0e40\x0e2d\x0e01\x0e0a\x0e19 135-346-36 # เอกชน
noback always \x0e40\x0e2d\x0e01\x0e40\x0e17\x0e28 135-23456-36 # เอกเทศ
noback always \x0e40\x0e2d\x0e01\x0e1e\x0e08\x0e19\x0e4c 135-1456-36 # เอกพจน์
noback always \x0e40\x0e2d\x0e01\x0e20\x0e32\x0e1e 135-6-1456-36 # เอกภาพ
noback always \x0e40\x0e2d\x0e01\x0e23\x0e32\x0e0a 135-1235-36 # เอกราช
noback always \x0e40\x0e2d\x0e01\x0e25\x0e31\x0e01\x0e29\x0e13\x0e4c 135-123-36 # เอกลักษณ์
noback always \x0e40\x0e2d\x0e01\x0e2a\x0e32\x0e23 135-234-36 # เอกสาร
noback always \x0e1e\x0e34\x0e08\x0e32\x0e23\x0e13\x0e32 1456-12-36-6-1345 # พิจารณา
noback always \x0e2d\x0e38\x0e1b\x0e01\x0e23\x0e13\x0e4c 135-14-36-1245 # อุปกรณ์
noback always \x0e2d\x0e38\x0e1b\x0e17\x0e32\x0e19 135-14-36-23456 # อุปทาน
noback always \x0e2d\x0e38\x0e1b\x0e2a\x0e07\x0e04\x0e4c 135-14-36-234 # อุปสงค์
noback always \x0e27\x0e34\x0e27\x0e31\x0e12\x0e19\x0e32\x0e01\x0e32\x0e23 2456-12-36-2456-1245 # วิวัฒนาการ
noback pass2 @234-4-12-126-2456-145-123-256-135-134 @234-12-36-2456-123 # สิ่งแวดล้อม
noback pass2 @234-4-12-135-1356-1345-2456-13456-136-36-234-1-145-2456-1245 @234-12-36-135-234 # สิ่งอำนวยความสะดวก
noback always \x0e2d\x0e38\x0e15\x0e2a\x0e32\x0e2b\x0e30 135-14-36-234-125 # อุตสาหะ
noback always \x0e2d\x0e38\x0e15\x0e2a\x0e32\x0e2b\x0e01\x0e23\x0e23\x0e21 135-14-36-234-1245 # อุตสาหกรรม
noback always \x0e2d\x0e38\x0e1b\x0e2a\x0e23\x0e23\x0e04 135-14-36-234-136 # อุปสรรค
noback always \x0e1b\x0e23\x0e32\x0e28\x0e08\x0e32\x0e01 12346-6-234-245-36 # ปราศจาก
noback always \x0e1e\x0e23\x0e30\x0e21\x0e2b\x0e32\x0e01\x0e23\x0e38\x0e13\x0e32\x0e18\x0e34\x0e04\x0e38\x0e13 1456-36-134-1245-356-23456 # พระมหากรุณาธิคุณ
noback always \x0e2a\x0e32\x0e18\x0e32\x0e23\x0e13\x0e39\x0e1b\x0e42\x0e20\x0e04 234-36-356-23456-6-1345-6-1456 # สาธารณูปโภค ^
